【裁判字號】    94,交易,541
【裁判日期】    950118
【裁判案由】    過失傷害
【裁判全文】
臺灣臺北地方法院刑事判決             94年度交易字第541號
    公  訴  人  臺灣臺北地方法院檢察署檢察官
    被      告  甲○○
上列被告因過失傷害案件，檢察官提起公訴（九十四年度偵字第
九七五一號），本院判決如下：
    主    文
甲○○因過失傷害人，處有期徒刑月，如易科罰金，以佰元
折算壹日。
    犯罪事實
一、甲○○於民國九十四年一月四日上午八時四十五分，駕駛車
    牌號碼Ｑ五－０二四三號自用小客車，沿臺北市中山區○○○路由北往南方向行駛，行經中山北路三段、民族西路口時
    ，按其情節應注意車前狀況，並隨時採取必要之安全措施，
    且汽車行駛至交岔路口時，其行進、轉彎應遵守燈光號誌，
    而依當時情形，路面平坦無缺陷、視距良好、並無不能注意
    之情況，竟疏未注意，當其行向之燈號，已由綠燈變為紅燈
    之際，未先暫停在路口停止線內，仍搶紅燈貿然行進，適有
    乙○○騎乘車號ＢＪＬ－二五二號重型機車、及丙○○騎乘
    車號ＤＹＸ－六二０號輕型機車，均沿中山北路北往南方向
    行駛至民族西路由西往東之機車待轉區，遵守綠燈號誌正起
    步直行至該中山北路、民族西路口時，二人均剎車不及，致
    乙○○、丙○○所騎乘之機車與甲○○駕駛之自用小客車發
    生擦撞，人車倒地，乙○○因之受有左側脛腓骨閉鎖性骨折
    ，丙○○則受有頭部外傷、左前額擦傷、右手及左腿多處瘀
    青等傷害。甲○○於肇事後，於未被有偵查犯罪職權之機關
    或公務員發覺前，即主動向據報前來處理車禍之台北市政府
    警察局中山分局（下稱中山分局）警員陳佳霖表示其為肇事
    者，而自首接受裁判。
二、案經乙○○、丙○○訴由中山分局移送臺灣臺北地方法院檢
    察署檢察官偵查起訴。
    理    由
一、證據之適用：
  (一)被告甲○○固不否認有於前開時間駕駛上開自用小客車在前
    述地點與乙○○、丙○○所駕駛之機車發生本件交通事故之
    事實，惟堅決否認有任何過失，辯稱：我當時的方向是綠燈
    ，我沒有闖紅燈，我並沒有過失等語。
  (二)經查，上開犯罪事實，業據證人即告訴人丙○○、乙○○於
    警詢、偵查及本院九十五年一月四日審理時指訴明確（九十
    四年偵字第七六三六號偵查卷第十二至十三頁調查筆錄、九
    十四年偵字第九七五一號偵查卷第九頁至第十頁調查筆錄、
    同上七六三六號偵查卷第四十五頁至第四十六頁詢問筆錄、
    同上九七五一號偵查卷第四十九頁至第五十一頁訊問筆錄，
    及本院當日筆錄參照），並經現場目擊證人即當時協助處理
    事故之員警丁○於檢察官偵查及本院同上期日審理時證述綦
    詳（同上七六三六號偵查卷第四十五頁詢問筆錄、同上第九
    七五一號偵查卷第五十頁訊問筆錄、本院當日筆錄參照）。
    經核證人丁○證稱，其當時行進方向與證人乙○○、丙○○
    相同，其原與證人乙○○、丙○○均在機車待轉區等待綠燈
    ，待綠燈亮起均起步往前行駛，而被告甲○○之行向燈號為
    紅燈仍貿然前進等語，核與證人乙○○、丙○○所證係見其
    等行向為綠燈始行起步，而被告甲○○之方向為紅燈等語相
    符，本院衡諸證人丁○與被告並無怨隙，且與本件訴訟並無
    利害關係，當無誣陷被告之理。又證人丁○身為交通警察，
    對於交通號誌轉換之注意能力較強，其既明白陳述當時燈號
    轉換之過程，其證述自為可採。是被告辯稱事故發生時，其
    行車方向為綠燈，顯與實情不符，不足採信。
  (三)此外，並有道路交通事故現場圖（同上七六三六號偵查卷第
    二十頁參照）、中山分局交通分隊交通事故談話紀錄表（同
    上七六三六號偵查卷第二十二頁至第二十四頁參照）、中山
    分局交通分隊道路交通事故補充資料表（同上七六三六號偵
    查卷第二十一頁參照）、道路交通事故調查報告表（同上偵
    查卷七六三六號第二十六頁至第二十七頁參照）、臺北市車
    輛行車事故鑑定委員會鑑定通知書（同上九七五一號偵查卷
    第四十六頁參照），及照片十二幀（同上九七五一號偵查卷
    第二十五頁至第三十頁參照）在卷可憑，被告甲○○於上開
    時地駕駛自用小客車確有闖越紅燈行駛該肇事路口之犯行，
    應堪認定。
  (四)按汽車行駛時，駕駛人應注意車前狀況，並隨時採取必要之
    安全措施，且汽車行駛至交岔路口時，其行進、轉彎應遵守
    燈光號誌，道路交通安全規則第九十四條第一項、第一百零
    二條第一項第一款分別定有明文；被告駕駛自用小客車行駛
    於有交通號誌之道路上，本應注意前揭規定，且依當時日間
    自然光線、道路無缺陷無障礙、視距良好之情形，亦非不能
    注意，竟疏於注意，闖越紅燈行駛，致其車身分別撞及由證
    人乙○○、丙○○所騎乘之機車，其就本件交通事故之發生
    應負過失責任甚明；且證人乙○○、丙○○亦因本件車禍，
    受有前述傷害，亦有馬偕紀念醫院診斷書二紙（同上九七五
    一號偵查卷第十一頁、同上七六三六號偵查卷第三十六頁參
    照）在卷可憑，是被告前述過失與證人二人所受傷害之間，
    均具有相當因果關係。被告於偵查中雖坦承其具有上開過失
    以致證人乙○○、丙○○受傷（同上九七五一號偵查卷第四
    十一頁詢問筆錄參照），但因和解條件無法與證人乙○○、
    丙○○協調成功，而於本院審理時翻異前詞，辯稱自己並未
    闖越紅燈，而無過失云云，惟綜上所述，本件事證明確，被
    告辯解均不足採信，其過失傷害犯行堪以認定。
二、論罪科刑之法律適用：
  (一)核被告所為，係犯刑法第二百八十四條第一項前段之過失傷
    害罪。被告以一過失傷害之犯行，同時致告訴人乙○○、丙○○受傷，為想像競合犯，應從一重論以過失傷害罪。
  (二)被告於肇事後，在其上開犯行未為任何有偵查犯罪職權之公
    務員已知悉前，留於現場向到場處理之台北市政府警察局中
    山分局交通分隊警員陳佳霖自首其肇事致人受傷之犯行，並
    表示願意接受裁判，此有該警員所填具之自首調查報告表在
    卷可稽（同上九七五一號偵查卷第二十四頁參照），是被告
    既已向該管公務員申述犯罪事實，而不逃避接受裁判，已合
    於刑法第六十二條前段所定對於未發覺之犯罪自首而接受裁
    判之要件，應依該條規定減輕其刑。
  (三)爰審酌僅因被告一時之疏忽，致告訴人乙○○、丙○○遭受
    如前所述之傷害，及被告犯後否認犯行、犯後態度不佳，迄
    今尚未與告訴人乙○○、丙○○達成和解，暨參酌被告之智
    識程度等一切情狀，量處如主文所示之刑，並諭知易科罰金
    之折算標準。
據上論斷，應依刑事訴訟法第二百九十九條第一項前段、刑法第
二百八十四條第一項前段、第五十五條、第四十一條第一項前段
、第六十二條前段，罰金罰鍰提高標準條例第一項前段、第二條
，判決如主文。
本案經檢察官蘇維達到庭執行職務。
中    華    民    國    95    年    1     月    18    日
                  刑事第九庭審判長法  官  蘇素娥
                                  法  官  官信成
                                  法  官  葉珊谷
上正本證明與原本無異。
檢察官、被告如不服本判決，應於判決送達後十日內，向本院提
出上訴狀（告訴人如不服本判決，應向檢察官提出聲請，由檢察
官斟酌是否提起上訴，不得直接向本院提起上訴，且上訴期間之
計算，係以檢察官收受本判決之時間為準，並非以告訴人收受本
判決之時間為準）。
                                  書記官  顏淑華
中    華    民    國    94    年    1     月    18    日
附錄本案論罪科刑法條全文：
中華民國刑法第二百八十四條：
因過失傷害人者，處六月以下有期徒刑、拘役或五百元以下罰金
，致重傷者，處一年以下有期徒刑、拘役或五百元以下罰金。
從事業務之人，因業務上之過失傷害人者，處一年以下有期徒刑
、拘役或一千元以下罰金，致重傷者，處三年以下有期徒刑、拘
役或二千元以下罰金。


司法院資訊處製作；財團法人民間司法改革基金會備份。
